【裁判字號】    89,交簡上,15
【裁判日期】    890512
【裁判案由】    過失傷害
【裁判全文】
臺灣桃園地方法院刑事判決                        八十九年度交簡上字第一五號
    上訴人
    即被告  乙○○
右列被告因過失傷害案件，不服本院中壢簡易庭八十八年度壢交簡字第二七０號，八
十八年十二月三日第一審簡易判決（臺灣桃園地方法院檢察署八十八年度偵字第一三
六三０號案件），提起上訴，本院管轄之第二審合議庭判決如左：
        主  文
上訴駁回。
乙○○緩刑參年。
        事實及理由
一、本案經本院中壢簡易庭審理結果，認被告乙○○係犯刑法第二百八十四條第一項
    前段之過失傷害罪，而判處拘役四十日，並諭知易科罰金之折算標準為三百元折
    算一日，其認事用法及量刑均無任何不當之處，應予維持，爰引用第一審簡易判
    決書記載之事實、證據及理由。
二、被告上訴意旨略以：被告本人業與告訴人甲○○在訴訟外達成民事和解，並經告
    訴人甲○○具狀於八十八年十二月三十一日撤回本案之告訴在卷，認本院中壢簡
    易庭應為無罪之諭知，而指摘原判決不當云云。
三、經查：被告於八十八年七月二十三日晚上八時十分許，停放Ｌ８─２１５６號自
    用小客車在桃園縣八德市○○路二九四號前時，因疏未注意於開啟車門時，讓車
    輛先行，而逕行開啟車門致遭告訴人甲○○駕駛之ＨＷＵ─８０２號機車撞及倒
    地而肇事，並致告訴人甲○○因之受有頭部外傷併顏面裂傷等傷害之結果，則被
    告對告訴人甲○○上開傷害之結果，顯有過失責任，且其間亦存有相當因果關係
    ，至為顯然，是原審據此於八十八年十二月三日對被告論罪科刑，揆諸上述，自
    無違誤可言。雖被告事後已與告訴人甲○○達成訴訟外之民事和解，並經告訴人
    甲○○於八十八年十二月三十一日具狀向本院中壢簡易庭撤回本案之告訴在案，
    此有該撤回告訴狀乙份可佐，而堪認定，惟因撤回告訴本應於第一審辯論終結前
    為之，刑事訴訟法第二百三十八條第一項定有明文，則本件告訴人於八十八年十
    二月三十一日具狀撤回告訴，顯係於第一審即原審於八十八年十二月三日簡易判
    決之後，自與上開規定不合，且縱為合法有效之撤回告訴，依刑事訴訟法第三百
    零三條第四款規定，亦應為不受理之判決，亦非屬無罪判決，此觀諸刑事訴訟法
    第三百零三條第四款規定自明，是被告認其與告訴人甲○○已於事後達成訴訟外
    之民事和解，並由告訴人甲○○具狀撤回告訴在案，有如上述，而認本院應撤銷
    原審判決，並為無罪之諭知，揆諸上述，容有未合，本件上訴，為無理由，應予
    駁回。惟因被告前未曾受有期徒刑以上刑案之宣告，此有臺灣高等法院被告全國
    前案紀錄表乙份可佐，其因一時疏慮，致犯本罪，經此教訓，當知所惕勵，而無
    再犯之虞，且被告復於事後與告訴人甲○○達成訴訟外之民事和解，並由告訴人
    甲○○具狀撤回本件告訴在卷，爰本院認對被告所諭知之刑，以暫不執行為適當
    ，並諭知緩刑三年，以啟自新。
據上論斷，應依刑事訴訟法第四百五十五條之一第三項、第三百七十三條、第三百六
十八條，刑法第七十四條第一款，判決如主文。
本案經檢察官呂理銘到庭執行職務。
中      華      民      國      八十九    年     五     月    十二    日
                          臺灣桃園地方法院刑事第四庭
                               審判長  法  官  鄭 景 文
                                       法  官  邱 滋 杉
                                       法  官  林 晏 鵬
右正本證明與原本無異。
不得上訴。
                              書記官  張 雅 慧
中        華        民        國   八十九   年   五   月    二十三    日


司法院資訊處製作；財團法人民間司法改革基金會備份。
